臺灣嘉義地方法院刑事判決　　　　　　　100年度易字第749號
公　訴　人　臺灣嘉義地方法院檢察署檢察官
被　　　告　黃正中
上列被告因竊盜案件，經檢察官提起公訴（100 年度偵字第7203
號），被告於準備程序中就被訴事實為有罪之陳述，經本院裁定
定改依簡式程序審理，判決如下：
    主  文
黃正中犯攜帶兇器毀越其他安全設備竊盜罪，累犯，處有期徒刑
玖月；又犯攜帶兇器毀越其他安全設備竊盜未遂罪，累犯，處有
期徒刑伍月。應執行有期徒刑壹年。
    犯 罪 事 實
一、黃正中前因竊盜案件，經臺灣屏東地方法院以94年度簡字第
    468 號判決判處有期徒刑6 月確定，又因違反毒品危害防制
    條例案件，經同法院以94年度簡字第1510號判決判處有期徒
    刑4 月，復因強盜案件，經臺灣新竹地方法院以94年度訴字
    第291 號判決判處有期徒刑3 年8 月確定，上開各罪經減刑
    裁定應執行3 年11月確定，於民國97年9 月25日縮短刑期假
    釋出監，付保護管束，於98年8 月6 日保護管束期滿，假釋
    未經撤銷，所餘未執行之刑以已執行論而執行完畢。詎仍不
    知悔改，意圖為自己不法之所有，基於竊盜之犯意，分別為
    下列行為：(一)於99年7 月30日20時20分許，駕駛其父黃春田
    所有、車牌號碼KM-7959 號自小貨車，行經地號苗栗縣銅鑼
    鄉○○段346-43號之土地，見該處架設遠傳電信股份有限公
    司（下稱遠傳公司）之發射台，認有機可乘，先持自備、客
    觀上具有危險性、可作為兇器使用之鐵製鉗子剪斷屬於安全
    設備之圍籬，再以自備、客觀上具有危險性、可作為兇器使
    用之鸚勾剪，拆卸遠傳公司李素政所管理之電源線共3 條（
    50平方乘以18公尺，價值約【新臺幣】12000 元，經發還李
    素政）得手。其後，隨即將上開3 條電源線藏放在上開自用
    小貨車內。(二)黃正中食髓知味，於同日22時3 分許，駕駛上
    開車輛抵達地號苗栗縣銅鑼鄉○○村○○○段67-1號之土地
    ，以上開鐵製鉗子，先剪斷圍籬，進入遠傳公司架設之發射
    台，復持上開鸚勾剪為工具，著手竊取遠傳公司之電源線，
    惟僅將電源接地箱及電源線破壞，尚未得手之際，經警據報
    後抵達上址，黃正中見事跡敗露，遂棄車逃逸無蹤。
二、案經苗栗縣警察局苗栗分局報告臺灣苗栗地方法院檢察署呈
    請臺灣高等法院檢察署檢察長命轉臺灣嘉義地方法院檢察署
    檢察官偵查起訴。
    理  由
一、本件係經被告黃正中於準備程序當庭表示認罪，而經本院裁
    定以簡式審判程序加以審理，則依據刑事訴訟法第273 條之
    2 、同法第159 條第2 項之規定，不適用傳聞法則有關限制
    證據能力之相關規定，合先敘明。
二、上揭犯罪事實，業據被告於警詢、偵查及本院審理中均坦承
    不諱，核與證人即被害人遠傳公司員工李素政於警詢中所述
    失竊上開物品等情節，證人即被告父親黃春田證述上開車輛
    為被告所用之情節，均屬相符，此外，亦有職務報告1 份、
    贓物認領保管單1 紙、國家通訊傳播委員會行動電話業務電
    台執照2 紙、通聯調閱查詢單1 份、車輛詳細資料報表1 張
    、現場照片10張附卷可稽。另上開車輛採獲指紋1 枚，經送
    內政部警政署刑事警察局鑑定，其鑑定結果認：送鑑可資比
    對指紋1 枚，與被告指紋卡右拇指指紋係屬同一人指紋等情
    ，亦有該局99年9 月16日刑紋字第0990128043號鑑驗書存卷
    可參。再者，自上開車輛手剎車旁所採集之檳榔汁，經檢驗
    與被告DNA-STR 型別相符，亦有該局99年10月28日刑醫字第
    0990136874號鑑定書在卷足憑。是被告上揭自白核與事實相
    符，應堪採信。從而，本件事證已臻明確，被告上開竊盜犯
    行，洵堪認定，均應依法論科。
三、按刑法第321 條第1 項第2 款所謂毀越門扇，係指毀損或超
    越及踰越門扇，而稱之「其他安全設備」，指門扇牆垣以外
    ，依通常觀念足認防盜之一切設備而言，如門鎖、窗戶、房
    間門或通往陽臺之門即屬之（最高法院73年度台上字第3398
    號判決意旨參照）。次按同條項第3 款之攜帶兇器竊盜罪，
    係以行為人攜帶兇器竊盜為其加重條件，此所謂兇器，其種
    類並無限制，凡客觀上足對人之生命、身體、安全構成威脅
    ，具有危險性之兇器均屬之，且祇須行竊時攜帶此種具有危
    險性之兇器為已足，並不以攜帶之初有行兇之意圖為必要（
    最高法院92年臺上字第1332號判決要旨參照）。查上開圍籬
    係供保全維安之用，是該圍籬即屬所謂之「安全設備」自明
    。又被告持供行竊之鐵製鉗子、鸚勾剪，雖均未扣案，然參
    諸被告得持以剪壞鐵絲網之圍籬、剪斷堅韌之電線，是客觀
    上均足以致他人生命、身體、安全發生危害而具有危險性，
    自均屬兇器無訛。而被告上開犯行後，刑法第321 條業於10
    0 年1 月26日修正公布，於同月28日生效，修正前後之刑法
    第321 條第1 項第2 、3 款構成要件均屬相同，但修正前之
    法定刑為「六月以上、五年以下有期徒刑」，而修正後之法
    定刑為「六月以上、五年以下有期徒刑，得併科新臺幣十萬
    元以下罰金」，比較修正前後規定，修正後增加修正前所無
    之併科主刑，修正後法律非有利於行為人，應依刑法第2 條
    第1 項前段規定適用行為時法律。是被告上開持上開足供兇
    器使用之鐵製鉗子、鸚勾剪，破壞上開屬於安全設備之圍籬
    後，踰越該圍籬進入竊取電源線，核其所為，分別係犯修正
    前刑法第321 條第1 項第2 款、第3 款之攜帶兇器毀越其他
    安全設備竊盜罪、修正前同條第2 項、第1 項第2 款、第3
    款之攜帶兇器毀越其他安全設備竊盜未遂罪。被告於上開犯
    罪事實一(二)犯行部分，既已著手竊盜行為而不遂，自應依刑
    法第25條第2 項之規定，按既遂犯之刑減輕之。另刑法第32
    1 條第1 項所列各款為竊盜之加重條件，如犯竊盜罪兼具數
    款加重情形時，因僅1 竊盜行為，不能認為法律競合，仍僅
    成立1 罪，附此敘明。又其所犯上開2 罪，犯意各別，行為
    互殊，罪名有異，均應予分論併罰。被告前因竊盜案件，經
    臺灣屏東地方法院以94年度簡字第468 號判決判處有期徒刑
    6 月確定，又因違反毒品危害防制條例案件，經同法院以94
    年度簡字第1510號判決判處有期徒刑4 月，復因強盜案件，
    經臺灣新竹地方法院以94年度訴字第291 號判決判處有期徒
    刑3 年8 月確定，上開各罪經減刑裁定應執行3 年11月確定
    ，於97年9 月25日縮短刑期假釋出監，付保護管束，於98年
    8 月6 日保護管束期滿，假釋未經撤銷，所餘未執行之刑以
    已執行論而執行完畢等情，有臺灣高等法院被告前案紀錄表
    1 份附卷可按，其於有期徒刑執行完畢5 年以內，故意再犯
    本案有期徒刑以上之2 罪，均為累犯，上開犯罪事實一(一)應
    依刑法第47條第1 項之規定，加重其刑，上開犯罪事實一(二)
    ，則應先加重後減輕之。爰審酌被告素行非佳，業如前述，
    於本院審理中自承：國中畢業之智識程度，之前從事水電工
    作，月收入不固定，未婚，沒有小孩，父親72歲，還有2 個
    弟弟在台中工作，均已成年，姊姊已經出嫁，目前父親1 人
    居住等家庭狀況；僅因缺錢花用，竟圖不勞而獲之動機及目
    的，即持客觀上足以為兇器使用之鐵製鉗子、鸚勾剪，破壞
    安全設備，進而竊取他人之電線，影響社會治安非微，惟其
    所竊取之物品之價值尚非重大，且其中一次未能竊取得手，
    及犯後坦均承犯行，犯後態度尚佳等一切情狀，分別量處如
    主文所示之刑，並定應執行之刑，以資懲儆。
四、末查，本件被告持供上開竊盜犯行之鐵製鉗子、鸚勾剪，業
    據被告於本院審理中供述：上開鐵製鉗子、鸚勾剪是伊的；
    伊弟弟將上開車輛報廢，僅有將車牌卸下，其他東西都留在
    車上，伊弟弟說車子拖去處理了，鉗子、鸚勾剪都留在裡面
    等語（見本院卷第39頁），是上開鐵製鉗子、鸚勾剪，雖屬
    被告所有，惟均未扣案，且無證據證明仍存在，爰均不予宣
    告沒收，附此敘明。
據上論斷，應依刑事訴訟法第273 條之1 第1 項、第299 條第1
項前段，刑法第2 條第1 項前段、第25條第2 項、第321 條第1
項第2 款、第3 款（修正前）、第2 項、第47條第1 項、第51條
第5 款，判決如主文。
本案經檢察官徐鈺婷到庭執行職務。
中    華    民    國   100    年    11    月    30    日
                  刑事第一庭    法  官  張志偉
以上正本證明與原本無異。
如不服本判決應於收受判決後10日內向本院提出上訴書狀，並應
敘述具體理由；其未敘述上訴理由者，應於上訴期間屆滿後20日
內向本院補提理由書（均須按他造當事人之人數附繕本）「切勿
逕送上級法院」。告訴人或被害人如對於本判決不服者，應具備
理由請求檢察官上訴，其上訴期間之計算係以檢察官收受判決正
本之日期為準。
中    華    民    國   100    年    11    月    30    日
                                書記官  張子涵
附錄法條：
修正前刑法第321 條第1 項第2 款、第3 款
犯竊盜罪而有左列情形之一者，處6 月以上、5 年以下有期徒刑
：
二、毀越門扇、牆垣或其他安全設備而犯之者。
三、攜帶兇器而犯之者。